臺灣板橋地方法院交通案件裁定　　　　94年度交聲字第2202號
原處分機關　臺北市交通事件裁決所
受處分人即
異　議　人　甲○○
上列受處分人因違反道路交通管理處罰條例案件，對於臺北市交
通事件裁決所民國94年12月20日所為之處分（原處分案號：北市
裁一字第22-A1A211460號）聲明異議，本院裁定如左：
    主  文
異議駁回。
    理  由
一、原處分機關略以：異議人即受處分人甲○○於民國94年9 月
    16日23時40分駕駛LF7-438 號重機車沿臺北市○○街西向東
    方向行駛至吳興街500 巷巷口往西迴轉時，其左側車身與沿
    同方向行駛之CRM-095 號重機車前車頭撞及而肇事，經警舉
    發「迴車前未注意往來車輛擅自迴轉；違反道路交通安全規
    則肇事致人受傷」等違規事實，而依道路交通管理處罰條例
    第49條第5 款及同條例第61條第3 項規定裁罰新台幣600 元
    及記違規點數4 點，並開立第A1A211460 號違規通知單，嗣
    於94年12月7 日合法送達異議人。
二、聲明異議意旨略以：異議人甲○○確於94年9 月16日23時40
    分駕駛LF7-438 號重機車沿吳興街西向東方向行駛至吳興街
    500 巷口往西迴轉時，已先打方向燈並回頭確認可以迴轉後
    才行迴轉，在過了虛黃線後，就被駕駛CRM-095 號重機車之
    黃伯維以高速逆向衝撞其所騎乘之機車左側，致異議人車損
    人傷，本件異議人已確實注意可以迴轉才行迴轉，並無處分
    機關所指之違規行為云云。
三、按汽車駕駛人迴車時，迴車前，未依規定暫停，或不注意來
    、往車輛，仍擅自迴轉者，處二百元以上六百元以下罰鍰；
    又汽車駕駛人，駕駛汽車違反道路交通安全規則，因而肇事
    致人受傷者，記違規點數三點；另汽車駕駛人有違反同條例
    第49條者，除依原條款處罰鍰外，並予記違規點數一點，道
    路交通管理處罰條例第49條第5 款、第61條第3 項、第63條
    第1 項第1 款分別定有明文可資參照。
四、經查：
    (一)本件異議人甲○○於94年9 月16日23時40分駕駛LF7-438
      號重機車沿台北市○○街西向東方向行駛至吳興街500 巷
      巷口往西迴轉時，與駕駛CRM-095 號重機車之黃伯維發生
      撞擊；黃伯維所駕駛之CRM-095 號重機車撞到異議人所駕
      駛之LF7-438 重機車左側一節，為異議人所自承，並有原
      舉發通知單及道路交通事故現場圖各一紙附卷可稽，首堪
      信為真。
    (二)異議意旨雖以：異議人於上揭時、地迴轉時，已注意迴轉
      情況，並無違規，其反遭在對向車道逆向行駛之黃伯維駕
      駛CRM-095 號重機車高速撞擊，受有損害云云。惟查：汽
      機駕駛人迴車時，應於迴車前暫停，注意來、往車輛，始
      得迴車，本件異議人與黃伯維係分別駕駛重機車在吳興街
      西向東方向同向行駛，姑不論黃伯維所駕機車係正常行駛
      於西向東車道，或逆向行駛於東向西車道，惟無論如何，
      肇事時黃伯維所駕駛之CRM-095 號重機車確係由西向東方
      向行駛，並在異議人所駕駛之LF7-438 號重機車後方；如
      此始黃伯維始有駕駛前開重機車由後方撞擊異議人所駕駛
      正在迴轉中之LF7-438 號重機車「左側」之可能，此由異
      議人提出估價單中所示其LF7-438 號重機車係「左側蓋」
      受損一節以觀，益徵明確。而本件事故地點台北市○○街
      500 巷巷口之吳興街路中並無阻隔視線之安全島，此觀乎
      卷附道路交通事故現場圖自明。是本件異議人於上揭時、
      地迴轉時，若確有暫停並由後照鏡觀察後方有無來車，顯
      然可以注意到其後方駛來由黃伯維駕駛之CRM-095 號重機
      車（不論該機車係行駛於吳興街西向東車道上或東向西車
      道上），而得即時加以閃避。詎異議人捨此不為，未於迴
      轉前注意往來車輛即擅自迴轉，始肇生本件行車事故，並
      使黃伯維受傷，其違規行為至為明確，異議人再辯稱其於
      迴轉時已打了方向燈，並曾回頭確認可以迴轉才迴轉云云
      ，顯與事實不符，殊非可採。至黃伯維於上揭時、地是否
      有逆向行駛之違規行為，尚不影響本件異議人違規事實之
      成立，自應由主管機關另行查明處分，附此敘明。
    (三)從而，本件處分機關以異議人違規事實明確，依道路交通
      管理處罰條例第49條第5 款、第61條第3 項、第63條第1
      項第1 款處異議人罰鍰新台幣600 元，並記違規點數4 點
      ，於法並無不當，本件異議為無理由，應予駁回。
五、據上論斷，應依道路交通案件處理辦法第19條，裁定如主文
    。
中　　華　　民　　國　　94　　年　　11　　月　　18　　日
                  交通法庭      法　官  許映鈞
以上正本證明與原本無異。
如不服本裁定，應於送達後5 日內向本院提出抗告狀（須附繕本
）。
                                書記官　呂苗澂
中　　華　　民　　國　　94　　年　　11　　月　　18　　日
